【裁判字號】    99,訴,142
【裁判日期】    990625
【裁判案由】    違反藥事法等
【裁判全文】
臺灣士林地方法院刑事判決               99年度訴字第142號
公  訴  人  臺灣士林地方法院檢察署檢察官
被      告  甲○○
選任辯護人  張瑞釗律師
上列被告因違反藥事法等案件，經檢察官提起公訴（99年度偵字
第5289號、99年度毒偵字第795 號），被告於本院就被訴事實為
有罪之陳述，經本院合議庭裁定由受命法官獨任進行簡式審判程
序後，判決如下：
    主  文
甲○○幫助施用第二級毒品，累犯，處有期徒刑陸月；又幫助施
用第二級毒品，累犯，處有期徒刑陸月，自賴文傑處扣得之甲基
安非他命壹包（驗餘淨重零點陸壹肆捌公克）沒收銷燬；又施用
第一級毒品，累犯，處有期徒刑玖月，扣案之海洛因陸包（毛重
肆點零玖公克）、甲基安非他命陸包（總驗餘淨重捌點陸參肆捌
公克）均沒收銷燬；又轉讓禁藥，累犯，處有期徒刑玖月。應執
行有期徒刑貳年貳月，自賴文傑處扣得之甲基安非他命壹包（驗
餘淨重零點陸壹肆捌公克），及扣案之海洛因陸包（毛重肆點零
玖公克）、甲基安非他命陸包（總驗餘淨重捌點陸參肆捌公克）
，均沒收銷燬。
    事實及理由
一、本案犯罪事實、證據、應適用之法條，除下列更正及補充部
    分外，餘均引用附件檢察官起訴書之記載：
（一）事實部分：附件起訴書犯罪事實欄一第4 行至第6 行所載
      「又於95年間施用毒品... 易科罰金執行完畢」應補充更
      正為「又於95年間因犯施用毒品及持有毒品案件，經本院
      分別以95年度易字第548 號、95年度士簡字第861 號案件
      ，判處有期徒刑4 月、3 月確定，經本院定應執行刑為有
      期徒刑6 月後，於96年1 月11日以易科罰金方法執行完畢
      」；附件起訴書犯罪事實欄四第3 行至第6 行所載「並扣
      得甲○○所有... 及玻璃球1 個」應補充更正為「並扣得
      甲○○所有之海洛因6 包（毛重4.09公克）、甲基安非他
      命6 包（總驗餘淨重8.6348公克）、布料皮包1 個，及在
      賴文傑處扣得甲○○於99年4 月5 日所代購、賴文傑施用
      剩餘之甲基安非他命1 包（驗餘淨重0.6148公克）、吸食
      器1 組、玻璃球1 個」。
（二）證據部分：尚應補充被告甲○○於本院之自白。
（三）應適用之法條：
    １、附件起訴書證據並所犯法條欄二第1 行至第4 行所載「
        核被告所為... 及轉讓禁藥等罪嫌。」應補充更正為「
        核被告兩次代友人賴文傑調取甲基安非他命，俾賴文傑
        得以施用之行為，均係犯刑法第30條第1 項、毒品危害
        防制條例第10條第2 項之幫助施用第二級毒品罪；被告
        混和施用海洛因、甲基安非他命之行為，係犯毒品危害
        防制條例第10條第1 項、第2 項之施用第一級、第二級
        毒品罪；被告無償轉讓甲基安非他命與溫志成、曹煌宗
        施用之行為，係犯藥事法第83條第1 項之轉讓禁藥罪。
        」。
    ２、被告所為兩件幫助施用第二級毒品行為、一件轉讓禁藥
        行為前之持有甲基安非他命行為，分別為高度之幫助施
        用第二級毒品行為、轉讓行為所吸收，均不另論罪；被
        告施用第一級、第二級毒品前之持有海洛因、甲基安非
        他命行為，亦為嗣後施用之高度行為所吸收，不另論罪
        。
    ３、被告所犯兩件幫助施用第二級毒品罪、一件施用第一級
        毒品罪、一件轉讓禁藥罪，均如附件起訴書所載應論以
        累犯而應加重其刑；被告所犯兩件幫助施用第二級毒品
        罪，均為幫助犯，均應依刑法第30條第2 項規定，按正
        犯之刑減輕之，且皆依先加後減之例為之。
    ４、爰審酌被告犯下各罪之動機、目的、手段，犯罪所生之
        危害及損害，及其犯後坦承犯行之犯後態度等一切情狀
        ，就其所犯分別量處如主文所示之刑，並定其應執行之
        刑。
    ５、自被告處扣得之海洛因6 包（毛重4.09公克）、甲基安
        非他命6 包（總驗餘淨重8.6348公克），及在賴文傑處
        扣得被告於99年4 月5 日所代購、賴文傑施用剩餘之甲
        基安非他命1 包（驗餘淨重0.6148公克），分別為查獲
        之第一級、第二級毒品，均應依毒品危害防制條例第18
        條第1 項前段沒收銷燬；另在被告處扣得之吸食器1 組
        、電子磅秤1 個、分裝袋1 包，則經被告否認為其所有
        之物，在被告處扣得之布料皮包1 個，雖經被告自承為
        其所有之物，然與其所犯上開四罪無直接關係，與刑法
        規定之沒收要件不符，均不宣告沒收；其餘在賴文傑處
        扣得之吸食器1 組、玻璃球1 個，則與本案無涉，亦不
        宣告沒收。
二、依刑事訴訟法第299 條第1 項前段、第273 條之1 第1 項、
    第310 條之2 、第454 條，毒品危害防制條例第10條第1 項
    、第2 項、第18條第1 項前段，藥事法第83條第1 項，刑法
    第11條前段、第55條、第47條第1 項、第30條第1 項、第2
    項、第51條第5 款，判決如主文。
三、如不服本判決，得於收受判決書送達之日起10日內，向本院
    提起上訴。
本案經檢察官蔡元仕到庭執行職務。
中    華    民    國    99    年    6     月    25    日
                              臺灣士林地方法院刑事第五庭
                                  法  官  鄭光婷
以上正本證明與原本無異。
如不服本判決應於收受判決後10日內向本院提出上訴書狀，並應
敘述具體理由；其未敘述上訴理由者，應於上訴期間屆滿後20日
內向本院補提理由書（均須按他造當事人之人數附繕本）「切勿
逕送上級法院」。
                                  書記官  徐仁豐
中    華    民    國    99    年    6     月    25    日
附錄本件論罪科刑法條：
毒品危害防制條例第10條第1 項、第2 項
施用第一級毒品者，處6 月以上5 年以下有期徒刑。
施用第二級毒品者，處3 年以下有期徒刑。
藥事法第83條第1 項
明知為偽藥或禁藥，而販賣、供應、調劑、運送、寄藏、牙保、
轉讓或意圖販賣而陳列者，處7 年以下有期徒刑，得併科新臺幣
5 百萬元以下罰金。

司法院資訊處製作；財團法人民間司法改革基金會備份。
